【裁判字號】    98,交聲,647
【裁判日期】    980831
【裁判案由】    聲明異議
【裁判全文】
臺灣臺南地方法院交通事件裁定         98年度交聲字第647號
原處分機關  交通部公路總局嘉義區監理所臺南監理站
異  議  人
即受處分人  甲○○
上列受處分人因違反道路交通管理處罰條例案件，對於交通部公
路總局嘉義區監理所臺南監理站，民國98年5月14日所為之裁決
處分（處分案號：嘉監南字第裁74-Z5B000989號），聲明異議，
本院裁定如下：
      主  文
異議駁回。
      理  由
一、原處分意旨略以：異議人即受處分人甲○○（下稱異議人）
    ，駕駛車牌號碼9265-LW號自用小客車，於民國（下同）97
    年10月1日9時6分許，行駛至國道10號西向6公里匝道入口處
    ，有未依規定變換車道（自加速車道跨越槽化線駛入外側車
    道）之違規行為，經內政部警政署國道公路警察局第五警察
    隊田寮分隊（下稱舉發機關）員警予以攔停並製單舉發，嗣
    原處分機關即交通部公路總局嘉義區監理所臺南監理站，以
    異議人違規事實明確，以違反道路交通管理處罰條例（下稱
    處罰條例）第33條第1項第4款、第63條第1項第1款及違反道
    路交通管理事件統一裁罰基準表（以下簡稱基準表）之規定
    ，裁處異議人罰鍰新臺幣（下同）6,000元，並加記違規點
    數1點等語。
二、異議意旨略以：其曾向舉發員警調閱本件違規採證照片，而
    苦等至逾越到案期限卻未獲該舉發員警回覆，此乃舉發機關
    員警之瀆職致使異議人受到加重罰鍰等語，為此聲明異議，
    請求撤銷原處分云云。
三、按汽車行駛於高速公路，不遵使用限制、禁止、行車管制及
    管理事項之管制規則而有下列行為者，處汽車駕駛人新臺幣
    （下同）3,000 元以上6,000 元以下罰鍰：四、未依規定變
    換車道，道路交通管理處罰條例第33條第1 項第4 款定有明
    文；而汽車駕駛人駕駛汽車違反道路交通管理處罰條例第33
    條規定者，除應依該條所規定之罰鍰處罰外，並予記違規點
    數1 點，同條例第63條第1 項亦有規定。又「槽化線，用以
    引導車輛駕駛人循指示之路線行駛，並禁止跨越。劃設於交
    岔路口、立體交岔之匝道口或其他特殊地點」、「匝道︰指
    交流道中為加減速車道及主線車道與其他道路間之連接部分
    」，道路交通標誌標線號誌設置規則第171 條第1 項、高速
    公路交通管制規則第2 條第12款分別訂有明文。次按汽車在
    行駛途中，不得驟然或任意變換車道，如欲超越前車或變換
    車道時，應先顯示方向燈告知前後車輛，並保持安全距離及
    間隔，方得超越或變換車道；汽車駛離高速公路主線車道擬
    進入交流道、服務區、休息站時，應先駛入外側車道，再循
    減速車道逐漸降低速率行駛之，高速公路及快速公路交通管
    制規則第11條、第18條亦分別訂有明文。
四、本院審查：
  (一)異議人駕駛車牌號碼9265-LW號自用小客車，於97年10月1日
    9時6分許，行駛至國道10號西向6公里匝道入口處，有未依
    規定變換車道（自加速車道跨越槽化線駛入外側車道）之違
    規行為，經舉發機關員警予以攔停並製單舉發，嗣原處分機
    關以異議人違規事實明確，裁處異議人罰鍰6,000元，並加
    記違規點數1點之事實，有原處分機關嘉監南字第裁74-Z5B0
    00989號裁決書、舉發機關公警局交字第Z5B000989號舉發通
    知單，及內政部警政署國道公路警察局第五警察隊98年6月
    16日公警五交字第0980503543號函併附違規採證照片5幀（
    本院卷第23至25頁）到院供參。查上揭違規採證照片中，系
    爭9265-LW號自用小客車自匝道駛入並跨越槽化線之違規行
    為甚為明顯，異議人有本件違規行為，洵堪認定。
  (二)雖異議人以其曾向舉發員警調閱本件違規採證照片卻未獲回
    覆，致異議人逾越到案期間而受重罰等語置辯。惟按交通違
    規之行為人經警當場舉發者，應於舉發通知單上填記駕駛人
    或行為人姓名、性別、出生年月日、地址、身分證統一號碼
    等資料，並應將該通知單交付該行為人簽名或蓋章收受之，
    為處理細則第11條第1項第1款所明定，足見於員警或依法令
    執行交通稽查任務人員依法填單舉發，並將該舉發通知單交
    由行為人簽名蓋章收受後，即已生送達之效力。又該通知單
    背面均亦載明有關於罰鍰繳納方式、是否得自動繳納罰鍰或
    應至到案處所聽候裁決等相關注意事項，足見一般違規行為
    人自該舉發通知單，即可明確得知相關到案日期、處所及罰
    鍰繳納方式。本件異議人既有親自簽收本件舉發通知單，該
    通知單上載有到案日期為97年10月16日，到案處所為臺南監
    理站，既異議人可依上述時間、地點說明遵期到案陳述意見
    而不為，原處分機關依基準表裁處異議人最重之6,000元罰
    鍰，並無違誤。
  (三)綜上所述，異議人於前述時、地之違規事實既可認定，原處
    分機關分別裁處異議人罰鍰6,000元並加計違規點數1點部分
    ，經核於法尚無違誤，異議人異議並無理由，應予駁回。
五、據上論斷，應依道路交通管理處罰條例第87條第2 項、道路
    交通案件處理辦法第19條，裁定如主文。
中    華    民    國    98    年    8    月    31     日
                  交通法庭   法  官  廖建彥
以上正本證明與原本無異。
如不服本裁定應於送達後5日內向本院提出抗告狀（應附繕本）
。
                             書記官  吳揆滿
中    華    民    國    98    年    8    月    31      日


司法院資訊處製作；財團法人民間司法改革基金會備份。
